# 包含购买选择权的租赁

提问人：进击de 巨人 时间：2021-06-20 21:28:12
请问陈老师，为什么包含购买选择权的租赁不属于短期租赁？？@chenyiwei

回答人：chenyiwei
一旦包含购买选择权，并且该选择权行权的可能性并非极低（即，排除该选择权不具有商业实质的情形），表明承租人使用资产的时间很可能超过协议约定的租赁期，以及超过一年，此时不能认定为短期租赁。